# 请教陈版：预付款项、预收款项，是经营性应收，还是经营性应付

提问人：vheiyudh 时间：2019-07-18 12:17:00
很多人都认为 “预付款项” 是现金流量表附表中的经营性应收项目，“预收款项” 是现金流量表附表中的经营性应付项目。但是，应付账款与预付款项（仅指采购原材料等，不包括采购固定资产等长期资产）都是采购商品所形成的，为什么不都作为经营性应付项目？应收账款与预收账款（仅指日常销售）都是销售商品所形成的，为什么不都作为经营性应收项目？

回答人：chenyiwei
实务中对此问题有不同理解，你说的两种理解方法都有。应该说都有一定道理，关键是保持一贯性和同行业之间的可比性。